# 请教陈版，收购未完成合同是否可以确认收入？

提问人：lovelyandy 时间：2019-09-20 11:54:51
请教陈版，A 收购B 公司，并注销 B公司，B 公司截止收购日有向 C 公司提供服务的合同尚未完成，此前 B 公司已预收全额合同价款，截止收购日 B公司已按合同履约进度确认了40%收入。A收购B 公司后，将 B公司注销，同时与 C 签订协议，以 A 名义继续履行B 公司之前尚未完成的部分。
请教陈版：
1 、剩余60% 尚未完成合同 A 公司是否可以按履约进度确认收入？
2 、如果可以确认收入，是依据原 B 和 C 的交易价格继续确认收入，还是以收购对价为基础确定合同交易价格确认收入？

回答人：chenyiwei
站在 A公司的合并报表层面，应将重新与 C公司签订的合同作为一项全新的合同，在合并报表层面确认其收入，但仅限于原合同尚未履行完毕的 60%部分，对购买日前 B 已经履行的40% 部分不能重复确认收入。
如果购买日所收购的 B 公司资产中包含了与该合同相关的存货，则后续这部分存货在合并报表层面结转成本时应以购买日公允价值为基础进行结转。